臺灣高等法院臺中分院刑事裁定　　　　 100年度抗字第1084號
抗　告　人
即　被　告　江名傑
上列抗告人因竊盜等案件，不服臺灣苗栗地方法院中華民國100
年11月21日裁定（100年度易字第504號）提起抗告，本院裁定如
下：
    主  文
抗告駁回。
    理  由
一、抗告意旨略以：依刑事訴訟法第455條之4第2款、第3款規定
    ，被告協商之意思非出於自由意志者、協商之合意顯有不當
    或顯失公平者，法院不得為協商判決。抗告人即被告江名傑
    （以下稱被告）在與檢方協商時，因精神恍惚，由公設辯護
    人全程主導，整個協商程序致使被告之權益受損；被告當時
    所云犯罪，是在精神耗弱、全無辨識能力之下所犯，且被告
    經送司法鑑定，其精神狀況應予以減輕或免除其刑，以符公
    平、公正原則云云。
二、按協商判決除有刑事訴訟法第455條之4第1項第1款於本訊問
    程序終結前，被告撤銷協商合意或檢察官撤回協商聲請者；
    第2款被告協商之意思非出於自由意志者；第4款被告所犯之
    罪非第455條之2第1項所定得以協商判決者；第6款被告有其
    他較重之裁判上一罪之犯罪事實者；第7款法院認應諭知免
    刑或免訴、不受理者情形之一，及違反同條第2項「法院應
    於協商合意範圍內為判決；法院為協商判決所科之刑，以宣
    告緩刑或2年以下有期徒刑、拘役或罰金為限」之規定者外
    ，不得上訴；原審法院認為上訴為法律上不應准許者，應以
    裁定駁回之，刑事訴訟法第455條之10第1項、第362條前段
    分別定有明文。
三、經查，被告於原審審理時就公訴人起訴之竊盜7罪及毀損2罪
    等犯行均為認罪之表示，經公訴檢察官聲請認罪協商後，由
    檢察官與被告及其指定公設辯護人就被告願受科刑之範圍於
    審判外進行認罪協商，當事人雙方合意，由檢察官聲請原審
    改依協商程序而為判決，檢察官並已根據精神鑑定結果、援
    用刑法第19條第2項作為協商刑度之考量基礎，陳明被告上
    開竊盜7罪部分，均願受有期徒刑4月之宣告，上開毀損2罪
    部分，均願受有期徒刑3月之宣告，以上9罪應執行有期徒刑
    2年，原審復就所協商合意向被告確定係出於自由意志，並
    告知法律效果，有臺灣苗栗地方法院檢察署檢察官認罪協商
    聲請書、原審100年10月6日審判筆錄、檢察官協商進行單暨
    程序紀錄表各1份在卷為憑（見原審卷第81至86頁），被告
    亦一一簽名確認後，依雙方合意之刑度而判決。則被告、檢
    察官並未撤銷協商合意或撤回協商之聲請，被告協商之意思
    係出於其自由意志，被告所犯之罪亦為刑事訴訟法第455條
    之2第1項所定得以聲請協商判決者，另被告亦無其他較重之
    裁判上一罪之犯罪事實，或法院認應諭知免刑或免訴、不受
    理之情，協商判決判處被告之刑度亦係於協商合意範圍內為
    之等情，揆諸前揭規定，本件並無刑事訴訟法第455條之4第
    1項第1、2、4、6、7款所定情形之一，或協商判決違反同條
    第2項之規定者，公訴人或被告對於原審之判決均不得提起
    上訴，被告於判決後，推翻前開合意結論、忽略該協商中業
    經考量辨識能力問題之事實，猶上訴謂「原審判刑過重」、
    「我有精神病會影響辨識能力」、「父親不服判決」云云，
    皆非具體指陳本件協商判決有何刑事訴訟法第455條之10第1
    項所定例外得上訴情事，其上訴自屬違背法律上程式，且無
    從補正，原審據以裁定駁回其上訴，於法並無違誤。被告仍
    執陳詞提起抗告，指摘原裁定不當，為無理由，應予駁回。
四、據上論斷，應依刑事訴訟法第412條，裁定如主文。
中    華    民    國   100    年    12    月    26    日
            刑事第十一庭  審判長法  官  郭  同  奇
                                法  官  張  智  雄
                                法  官  許  冰  芬
以上正本證明與原本無異。
不得再抗告。
                                書記官  賴  成  育
中    華    民    國   100    年    12    月    26    日